【裁判字號】    97,易,796
【裁判日期】    971212
【裁判案由】    竊盜
【裁判全文】
臺灣新竹地方法院刑事判決               97年度易字第796號
    公  訴  人  臺灣新竹地方法院檢察署檢察官
    被      告  甲○○
                          巷3.
                （現於臺灣桃園女子監獄附設戒治所）
上列被告因竊盜案件，經檢察官提起公訴（97年度偵字第335號
），本院判決如下：
    主  文
甲○○共同於夜間侵入住宅竊盜，處有期徒刑捌月。
    事  實
一、緣甲○○與戴維良（已於民國97年6月11日死亡）曾有夫妻
    關係，2人本與戴維良之姐丙○○等家人同住新竹縣寶山鄉
    ○○路62號7樓住處內，甲○○於96年4月間，因故返回新竹
    市○○路之娘家居住，戴維良之家人欲向甲○○取回住處鑰
    匙，致甲○○心生不滿，竟與乙○○（原名陳春風，另經臺
    灣台中地方法院以97年度易字第408號判處有期徒刑8月確定
    ）基於意圖為自己不法所有之竊盜犯意聯絡，由甲○○於96
    年5月26日晚上6、7時許，打電話確認婆家住處無人在家後
    ，旋即電告乙○○，並在新竹市○○路之娘家附近，將新竹
    縣寶山鄉○○路62號7樓之鑰匙提供予乙○○，乙○○旋於
    同日晚上7、8時許，持陳昕華所交付之大門鑰匙，開啟新竹
    縣寶山鄉○○路62號7樓大門，入內徒手竊取戴鈺英所有之
    桌上型電腦1台、鑽石戒指、紅寶石戒指及黃金戒指各1 枚
    、多普達牌及SONY牌行動電話各1支、OLYMPUS廠牌數位相機
    1台、快譯通翻譯機1台及新加坡幣4、5千元，得手後離去，
    旋即攜往甲○○娘家附近之路邊與甲○○朋分贓物，甲○○
    因而分得新加坡幣4、5千元等物。嗣經丙○○返家發現，報
    警處理，經員警採集現場之可疑指紋送內政部警政署刑事警
    察局鑑驗，鑑驗結果與該局檔存陳秉鋒之指紋相符，進而循
    線查悉上情。
二、案經臺灣臺中地方法院檢察署檢察官自動檢舉暨呈請臺灣高
    等法院檢察署檢察長令轉臺灣新竹地方法院檢察署檢察官偵
    查起訴。
    理  由
甲、程序方面
    按被告以外之人於審判外之言詞或書面陳述，除法律有規定
    者外，不得作為證據；又被告以外之人於審判外之陳述，雖
    不符合同法第159條之1至第159條之4之規定，但經當事人於
    審判程序同意作為證據，法院審酌該言詞陳述或書面陳述作
    成時之情況，認為適當者，亦得為證據。當事人、代理人或
    辯護人於法院調查證據時，知有第159條第1項不得為證據之
    情形，而未於言詞辯論終結前聲明異議者，視為有前項之同
    意，刑事訴訟法第159條第1項及第159條之5分別定有明文。
    經查，本判決下列所引用之各該被告以外之人於審判外之陳
    述（包含書面陳述），除公務員職務上製作之紀錄文書，並
    無顯不可信之情況，依刑事訴訟法第159條之4第1款規定，
    有證據能力外，其餘亦屬傳聞證據部分，檢察官、被告於本
    院準備程序中均表示沒有意見，且迄於言詞辯論終結前亦未
    聲明異議。本院審酌上開證據資料製作時之情況，尚無違法
    不當及證明力明顯過低之瑕疵，亦認為以之作為證據應屬適
    當，故揆諸前開規定，爰依刑事訴訟法第159條之5規定，認
    前揭證據資料均有證據能力。
乙、實體方面
一、訊據被告甲○○固坦承將新竹縣寶山鄉○○路62號7樓之鑰
    匙交付予乙○○，惟矢口否認有何竊盜犯行，辯稱：我拿鑰
    匙給乙○○的目的不是要讓他進去偷東西，只是要乙○○幫
    我進去屋內看看有無陌生女子的物品，我就可以告前夫戴維
    良妨害家庭，我不知道乙○○是要進入竊取財物云云。經查
    ：
（一）被害人丙○○所有、放置在新竹縣寶山鄉○○路62號7樓
      住處內之桌上型電腦1台、鑽石戒指、紅寶石戒指及黃金
      戒指各1枚、多普達牌及SONY牌行動電話各1支、OLYMPUS
      廠牌數位相機1台、快譯通翻譯機1台及新加坡幣4、5千元
      ，於96年5月26日晚上7、8時遭竊之事實，業據證人即被
      害人丙○○、證人戴維良於警詢、偵訊中指述、證述歷歷
      （見96偵5570：9至10頁、11至13頁、33至34頁，96偵263
      82：9至11頁、31至34頁，97偵1176：7至8頁），且互核
      大致相符，堪足採信。
（二）經警採集竊案現場可疑指紋鑑驗結果，與乙○○（原名陳
      春風）之右拇指、右中指、右環指指紋相符等情，有新竹
      縣政府警察局於96年6月22日以竹縣警鑑字第0960018459
      號函所附內政部警政署刑事警察局鑑驗書在卷可稽（96偵
      5570：20至27頁）。
（三）共同被告乙○○於警詢、偵訊及臺灣台中地方法院審理時
      均供承共同竊盜犯行無訛（見96偵5570：5至8頁，96偵
      26382：24至26頁、32至34頁，97偵緝335：24至25頁，臺
      中地方法院97年易字第408號97年2月14日之審判筆錄）。
      嗣於本院審理中以證人身分證稱：我於96年5月26日晚上7
      、8點時前往新竹縣寶山鄉○○路62號7樓竊盜，當時已經
      天黑了，我不認識屋主丙○○，是因為被告拿鑰匙給我，
      我才會前往該處竊盜。竊盜前幾天，被告要跟他老公離婚
      ，他要把她的鑰匙收回去，我就跟她提議說要收回去之前
      要去她家竊盜，她考慮一下就說好。竊盜那天被告才給我
      鑰匙，是她打電話給我，說她家人去逛夜市，她家剛好沒
      有人，我去跟她拿鑰匙，我就拿鑰匙開門進去竊盜。我竊
      盜完之後，用袋子裝贓物帶走，我直接就把這些東西載到
      被告娘家附近的山坡下面，她住在1個山莊，那個山莊有1
      個斜坡，我偷到東西要離開之前打電話給被告，2人約在
      那邊碰面，我到了之後，被告已經在那邊等，我把所有的
      東西給被告看，被告要的她就拿走，剩下就我拿走。被告
      拿新竹縣寶山鄉○○路62號7樓鑰匙給我，確定是讓我進
      入竊盜，她說她不服氣她老公，而且我覺得這樣子我也有
      好處等語（見本院卷97年12月2日審判筆錄第2至6頁）。
      由上可知，共同被告乙○○前後供述、證述內容相符，堪
      認屬真實。雖證人乙○○另證稱：被告有要求看屋子裡面
      有無配偶戴維良女友的東西等語，惟此部分無足推翻證人
      乙○○上開證詞內容，是認此部分證詞，無足作為被告有
      利認定之依據，併此敘明。
（四）共同被告乙○○行竊得手後，旋即將贓物攜往被告娘家附
      近之路邊，且被告分得新加坡幣4、5千元之事實，此為被
      告於本院審理中供承無訛，足見被告對於乙○○之竊盜行
      為，有所認識，且不違其本意。苟被告僅要返回婆家蒐集
      配偶戴維良妨害家庭之證據，其既已打電話確定無人在家
      ，大可自行持鑰匙合法進入婆家觀看，毋須大費周章地打
      電話通知乙○○、再將鑰匙交予乙○○入內查看，益徵被
      告上開所辯，無足採信。
（五）綜上所述，事證已臻明確，被告竊盜犯行，堪予認定，自
      應依法予以論罪科刑。
二、論罪科刑
（一）核被告所為，係犯刑法第321條第1項第1款之夜間侵入住
      宅竊盜罪。
（二）被告與共犯乙○○間，有犯意之聯絡及行為之分擔，為共
      同正犯。
（三）爰審酌被告與被害人丙○○具有親戚關係，竟因與配偶戴
      維良感情因素，夥同外人乙○○竊取被害人丙○○財物，
      造成被害人財產上損害，併審及被告提供鑰匙、朋分財物
      暨犯後態度等一切情狀，量處如主文所示之刑。
三、據上論斷，應依刑事訴訟法第299條第1項前段，刑法第28
    條、第321條第1項第1款，判決如主文。
本案經檢察官洪裕翔到庭執行職務。
中    華    民    國    97    年    12    月    12    日
                            刑事第三庭法  官    黃美文
以上正本與原本無異。
如不服本判決應於收受本判決後10日內向本院提出上訴書狀，其
未敘述上訴理由者，並得於提起上訴後10日內向本院補提理由書
狀 (均須按他造當事人之人數附繕本)「切勿逕送上級法院」。
中    華    民    國    97    年    12    月    12    日
                                      書記官    陳怡芳
附錄本案論罪科刑所適用法條全文：
刑法第321條第1項第1款：
犯竊盜罪而有左列情形之一者，處 6 月以上、 5 年以下有期徒刑：
一、於夜間侵入住宅或有人居住之建築物、船艦或隱匿其內而犯之者。


司法院資訊處製作；財團法人民間司法改革基金會備份。
